---
output:
  word_document: default
  html_document: default
  pdf_document: default
---
## Practica 1
### Nombre : Alex Avila Santos 20160332F
### Pregunta1:

####Item a) El código muestra una secuencia dee valores del 5 al -11 que progresa en pasos  tamaño 0.3.

```{r}
v <- seq(from=5,to=-11,by=-0.3)
v
```

####Item b) El código muestra la sobrescritura del objeto en (a) usando  la misma secuencia con el orden invertido.

```{r}
v <- seq(from=-11,to=5,by=0.3)
v
```

####Item c) El código muestra la repitición del vector
```{r}
c(-1,3,-5,7,-9)
```
#### dos veces, con cada elemento repetido 10 veces y almacena el resultado. Visualiza el resultado ordenado de mayor a menor.

```{r}
s <- rep (c (-1,3,-5,7,-9) , 2*10 )
sort(s,decreasing = TRUE)

```

###Item d) El código muestra un vector con las siguientes características:
####Secuencia con enteros del 6 al 12 (inclusive)
####Repetición triple del valor 5.3
####El número -3
####Una secuencia de nueve valores que comienzan en 102 y termina en el número que es la longitud total del vector creado en (c)

```{r}
s1 <- c(seq(from=6,to=12),rep(5.3,3),-3,seq(from=102,to=length(s),length.out = 9))
s1
```

####Confirma que la longitud del vector creado en (d) es 20

```{r}
length(s1)

```

